臺灣士林地方法院刑事裁定
111年度聲字第1011號
聲  請  人  臺灣士林地方檢察署檢察官
受  刑  人  朱宏亮



上列聲請人因受刑人數罪併罰有二裁判以上，聲請定其應執行之
刑（聲請案號：111年度執聲字第681號），本院裁定如下：
    主  文
朱宏亮犯如附表所示各罪，所處如附表所示之刑，應執行有期徒
刑拾年參月。
    理  由
一、聲請意旨略以：受刑人朱宏亮因犯竊盜案件，先後經判決確
    定如附表所示，應依刑法第53條、第51條第5款規定，定其
    應執行之刑，爰依刑事訴訟法第477條第1項聲請裁定等語。
二、按裁判確定前犯數罪者，併合處罰之；數罪併罰，分別宣告
    其罪之刑，若宣告多數有期徒刑者，於各刑中之最長期以上
    ，各刑合併之刑期以下，定其刑期。但不得逾30年。刑法第
    50條第1 項本文、第51條第5 款各有明定。又數罪併罰，有
    2 裁判以上者，依第51條之規定，定其應執行之刑。同法第
    53條亦有明文。次按刑事訴訟法第370 條第2項、第3項，已
    針對第二審上訴案件之定其應執行之刑，明定有不利益變更
    禁止原則之適用；而分屬不同案件之數罪併罰有應更定執行
    刑之情形，倘數罪之刑，曾經定其執行刑，再與其他裁判宣
    告之刑定其執行刑時，在法理上亦應同受此原則之拘束。亦
    即，另定之執行刑，其裁量所定之刑期，不得較重於前定之
    執行刑加計後裁判宣告之刑之總和（最高法院111年度台抗
    字第1330號裁定意旨參照）。又按數罪併罰中之一罪，依刑
    法規定得易科罰金，若因與不得易科之他罪併合處罰結果而
    不得易科罰金時，原可易科部分所處之刑，自亦無庸為易科
    折算標準之記載（司法院大法官釋字第144 、679 號解釋意
    旨參照）。
三、經查：
　㈠本案受刑人朱宏亮因犯如附表所示之竊盜罪案件，先後經臺
    灣基隆地方法院及本院判處如附表所示之刑，均已確定在案
    ，各編號所處之刑亦迭經定執行刑如附表備註欄所示，並由
    本院以111年度聲字第142號就附表所示編號1至31、34至43
    之刑，定應執行有期徒刑9年10月，上開各罪俱係於附表編
    號13至31所示判決確定日即109年9月2日前所為，且犯罪事
    實最後判決法院為本院等情，有各該案件判決、定應執行刑
    裁定、檢察官起訴書及臺灣高等法院被告前案紀錄表可稽（
    本院卷第27至92頁、第127至143頁）。而附表編號1至6、26
    至31、34至39所處有期徒刑係不得易科罰金之刑，其餘編號
    所示之罪判處得易科罰金之刑，經受刑人朱宏亮於111年9月
    7日狀請聲請人就上開各罪聲請合併定應執行刑，有其親簽
    聲請定應執行刑調查表為憑(本院卷第7頁)，揆上規定，聲
    請人據以聲請本件定應執行之刑，核無不合。
　㈡爰審酌本件內、外部界限，受刑人朱宏亮所犯如附表編號1至
    43所示之罪均為竊盜罪、各罪侵害之法益及情節、行為次數
    ，兼衡刑罰經濟與公平、比例原則，對於受刑人所犯數罪為
    整體非難評價，裁定定其應執行之刑如主文所示。至受刑人
    朱宏亮雖就本件表示應定執行刑為7年之意見（本院卷第165
    頁），然因附表編號1至31、34至43業經定應執行刑為有期
    徒刑9年10月，按諸上二、規定及說明，其上開定執行刑之
    意見，即非可採。另受刑人朱宏亮所犯附表所示宣告刑符合
    易科罰金宣告標準之罪，因與不得易科罰金之罪合併定應執
    行刑，按諸上本件所定應執行之刑即應以9年10月上開所定
    之執行刑此部分自不得易科罰金而無庸為易科折算標準之記
    載，附予敘明。
四、依刑事訴訟法第477 條第1 項，刑法第50條第1 項但書第1
    款、第2 項、第53條、第51條第5 款，裁定如主文。
中　　華　　民　　國　　111 　年　　10　　月　　20　　日
                  刑事第九庭  法  官  李嘉慧
以上正本證明與原本無異。
如不服本裁定應於送達後5日內向本院提出抗告狀。
                              書記官  鄭毓婷　
中　　華　　民　　國　　111 　年　　10　　月　　20　　日
　　　　　　　　　　　　　　　　　　　　　　　　　　
附表：
編　　　　　號  1 2 3 罪　　　　　名  竊盜罪 竊盜罪 竊盜罪 宣　　告　　刑  有期徒刑10月 有期徒刑8月 有期徒刑10月 犯　罪　日　期  109年4月10日 109年5月7日 109年5月8日 偵查(自訴)機關 年度案號  基隆地檢109年度偵字第2886、2894、2897、2952、2956、3014、3019、3149、3167號   最後事實審 法　　院 基隆地院 基隆地院 基隆地院  案　　號 109年度易字第274號 109年度易字第274號 109年度易字第274號  判決日期 109年8月12日 109年8月12日 109年8月12日 確定判決 法　　院 基隆地院 基隆地院 基隆地院  案　　號 109年度易字第274號 109年度易字第274號 109年度易字第274號  判決日期 109年9月7日 109年9月7日 109年9月7日 是否為得易科罰金之案件  否 否 否 備    註  1.編號1至6所示之罪，前經基隆地院以109年度易字第274號判決定應執行有期徒刑2年6月確定 2.基隆地檢109年度執字第2400號     1.編號1至33所示之罪，前經基隆地院以109年度聲字第1242號裁定定應執行刑有期徒刑6年10月確定 2.基隆地檢110年度執更字第26號 3.編號1至31、34至43所示之罪，前經士林地院以111年度聲字第142號裁定定應執行有期徒刑9年10月確定   

編　　　　　號  4 5 6 罪　　　　　名  竊盜罪 竊盜罪 竊盜罪 宣　　告　　刑  有期徒刑10月 有期徒刑8月 有期徒刑8月 犯　罪　日　期  109年5月10日 109年5月11日 109年5月20日 偵查(自訴)機關 年度案號  基隆地檢109年度偵字第2886、2894、2897、2952、2956、3014、3019、3149、3167號    最後事實審 法　　院 基隆地院 基隆地院 基隆地院  案　　號 109年度易字第274號 109年度易字第274號 109年度易字第274號  判決日期 109年8月12日 109年8月12日 109年8月12日 確定判決 法　　院 基隆地院 基隆地院 基隆地院  案　　號 109年度易字第274號 109年度易字第274號 109年度易字第274號  判決日期 109年9月7日 109年9月7日 109年9月7日 是否為得易科罰金之案件  否 否 否 備    註  1.編號1至6所示之罪，前經基隆地院以109年度易字第274號判決定應執行有期徒刑2年6月確定 2.基隆地檢109年度執字第2400號     1.編號1至33所示之罪，前經基隆地院以109年度聲字第1242號裁定定應執行刑有期徒刑6年10月確定 2.基隆地檢110年度執更字第26號 3.編號1至31、34至43所示之罪，前經士林地院以111年度聲字第142號裁定定應執行有期徒刑9年10月確定   

編　　　　　號  7 8 9 罪　　　　　名  竊盜罪 竊盜罪 竊盜罪 宣　　告　　刑  有期徒刑3月 有期徒刑2月 有期徒刑4月 犯　罪　日　期  109年03月28日 109年04月17日 109年04月18日 偵查(自訴)機關 年度案號  基隆地檢109年度偵字第2886、2894、2897、2952、2956、3014、3019、3149、3167號    最後事實審 法　　院 基隆地院 基隆地院 基隆地院  案　　號 109年度易字第274號 109年度易字第274號 109年度易字第274號  判決日期 109年8月12日 109年8月12日 109年8月12日 確定判決 法　　院 基隆地院 基隆地院 基隆地院  案　　號 109年度易字第274號 109年度易字第274號 109年度易字第274號  判決日期 109年9月7日 109年9月7日 109年9月7日 是否為得易科罰金之案件  是 是 是 備    註  1.編號7至12所示之罪，前經基隆地院以109年度易字第274號判決定應執行有期徒刑1年4月，如易科罰金，以新台幣1千元折算1日確定 2.基隆地檢109年度執字第2399號     1.編號1至33所示之罪，前經基隆地院以109年度聲字第1242號裁定定應執行刑有期徒刑6年10月確定 2.基隆地檢110年度執更字第26號 3.編號1至31、34至43所示之罪，前經士林地院以111年度聲字第142號裁定定應執行有期徒刑9年10月確定   

編　　　　　號  10 11 12 罪　　　　　名  竊盜罪 竊盜罪 竊盜罪 宣　　告　　刑  有期徒刑4月 有期徒刑5月 有期徒刑6月 犯　罪　日　期  109年4月20日 109年4月29日 109年5月2日 偵查(自訴)機關 年度案號  基隆地檢109年度偵字第2886、2894、2897、2952、2956、3014、3019、3149、3167號    最後事實審 法　　院 基隆地院 基隆地院 基隆地院  案　　號 109年度易字第274號 109年度易字第274號 109年度易字第274號  判決日期 109年8月12日 109年8月12日 109年8月12日 確定判決 法　　院 基隆地院 基隆地院 基隆地院  案　　號 109年度易字第274號 109年度易字第274號 109年度易字第274號  判決日期 109年9月7日 109年9月7日 109年9月7日 是否為得易科罰金之案件  是 是 是 備    註  1.編號7至12所示之罪，前經基隆地院以109年度易字第274號判決定應執行有期徒刑1年4月，如易科罰金，以新台幣1千元折算1日確定 2.基隆地檢109年度執字第2399號     1.編號1至33所示之罪，前經基隆地院以109年度聲字第1242號裁定定應執行刑有期徒刑6年10月確定 2.基隆地檢110年度執更字第26號 3.編號1至31、34至43所示之罪，前經士林地院以111年度聲字第142號裁定定應執行有期徒刑9年10月確定   

編　　　　　號  13 14 15 罪　　　　　名  竊盜罪 竊盜罪 竊盜罪 宣　　告　　刑  有期徒刑2月 有期徒刑2月 有期徒刑2月 犯　罪　日　期  109年2月25日 109年3月13日 109年3月19日 偵查(自訴)機關 年度案號  基隆地檢109年度偵字第1896、1898、1899、1969、2206、2425、2433、2564、2743、2810、3218號   最後事實審 法　　院 基隆地院 基隆地院 基隆地院  案　　號 109年度易字第270號 109年度易字第270號 109年度易字第270號  判決日期 109年8月6日 109年8月6日 109年8月6日 確定判決 法　　院 基隆地院 基隆地院 基隆地院  案　　號 109年度易字第270號 109年度易字第270號 109年度易字第270號  判決日期 109年9月2日 109年9月2日 109年9月2日 是否為得易科罰金之案件  是 是 是 備    註  1.編號13至25所示之罪，前經基隆地院以109年度易字第270號判決定應執行有期徒刑1年6月，如易科罰金，以新台幣1千元折算1日確定 2.基隆地檢109年度執字第2522號     1.編號1至33所示之罪，前經基隆地院以109年度聲字第1242號裁定定應執行刑有期徒刑6年10月確定 2.基隆地檢110年度執更字第26號 3.編號1至31、34至43所示之罪，前經士林地院以111年度聲字第142號裁定定應執行有期徒刑9年10月確定   

編　　　　　號  16 17 18 罪　　　　　名  竊盜罪 竊盜罪 竊盜罪 宣　　告　　刑  有期徒刑2月 有期徒刑3月 有期徒刑2月 犯　罪　日　期  109年3月24日 109年3月24日 109年3月27日 偵查(自訴)機關 年度案號  基隆地檢109年度偵字第1896、1898、1899、1969、2206、2425、2433、2564、2743、2810、3218號    最後事實審 法　　院 基隆地院 基隆地院 基隆地院  案　　號 109年度易字第270號 109年度易字第270號 109年度易字第270號  判決日期 109年8月6日 109年8月6日 109年8月6日 確定判決 法　　院 基隆地院 基隆地院 基隆地院  案　　號 109年度易字第270號 109年度易字第270號 109年度易字第270號  判決日期 109年9月2日 109年9月2日 109年9月2日 是否為得易科罰金之案件  是 是 是 備    註  1.編號13至25所示之罪，前經基隆地院以109年度易字第270號判決定應執行有期徒刑1年6月，如易科罰金，以新台幣1千元折算1日確定 2.基隆地檢109年度執字第2522號     1.編號1至33所示之罪，前經基隆地院以109年度聲字第1242號裁定定應執行刑有期徒刑6年10月確定 2.基隆地檢110年度執更字第26號 3.編號1至31、34至43所示之罪，前經士林地院以111年度聲字第142號裁定定應執行有期徒刑9年10月確定   

編　　　　　號  19 20 21 罪　　　　　名  竊盜罪 竊盜罪 竊盜罪 宣　　告　　刑  有期徒刑3月 有期徒刑2月 有期徒刑2月 犯　罪　日　期  109年3月27日 109年3月29日 109年3月31日 偵查(自訴)機關 年度案號  基隆地檢109年度偵字第1896、1898、1899、1969、2206、2425、2433、2564、2743、2810、3218號    最後事實審 法　　院 基隆地院 基隆地院 基隆地院  案　　號 109年度易字第270號 109年度易字第270號 109年度易字第270號  判決日期 109年8月6日 109年8月6日 109年8月6日 確定判決 法　　院 基隆地院 基隆地院 基隆地院  案　　號 109年度易字第270號 109年度易字第270號 109年度易字第270號  判決日期 109年9月2日 109年9月2日 109年9月2日 是否為得易科罰金之案件  是 是 是 備    註  1.編號13至25所示之罪，前經基隆地院以109年度易字第270號判決定應執行有期徒刑1年6月，如易科罰金，以新台幣1千元折算1日確定 2.基隆地檢109年度執字第2522號     1.編號1至33所示之罪，前經基隆地院以109年度聲字第1242號裁定定應執行刑有期徒刑6年10月確定 2.基隆地檢110年度執更字第26號 3.編號1至31、34至43所示之罪，前經士林地院以111年度聲字第142號裁定定應執行有期徒刑9年10月確定   

編　　　　　號  22 23 24 罪　　　　　名  竊盜罪 竊盜罪 竊盜罪 宣　　告　　刑  有期徒刑2月 有期徒刑2月 有期徒刑2月 犯　罪　日　期  109年4月9日 109年4月19日 109年4月20日 偵查(自訴)機關 年度案號  基隆地檢109年度偵字第1896、1898、1899、1969、2206、2425、2433、2564、2743、2810、3218號    最後事實審 法　　院 基隆地院 基隆地院 基隆地院  案　　號 109年度易字第270號 109年度易字第270號 109年度易字第270號  判決日期 109年8月6日 109年8月6日 109年8月6日 確定判決 法　　院 基隆地院 基隆地院 基隆地院  案　　號 109年度易字第270號 109年度易字第270號 109年度易字第270號  判決日期 109年9月2日 109年9月2日 109年9月2日 是否為得易科罰金之案件  是 是 是 備    註  1.編號13至25所示之罪，前經基隆地院以109年度易字第270號判決定應執行有期徒刑1年6月，如易科罰金，以新台幣1千元折算1日確定 2.基隆地檢109年度執字第2522號     1.編號1至33所示之罪，前經基隆地院以109年度聲字第1242號裁定定應執行刑有期徒刑6年10月確定 2.基隆地檢110年度執更字第26號 3.編號1至31、34至43所示之罪，前經士林地院以111年度聲字第142號裁定定應執行有期徒刑9年10月確定   

編　　　　　號  25 26 27 罪　　　　　名  竊盜罪 竊盜罪 竊盜罪 宣　　告　　刑  有期徒刑2月 有期徒刑7月 有期徒刑7月 犯　罪　日　期  109年5月6日 109年3月14日 109年3月19日 偵查(自訴)機關 年度案號  基隆地檢109年度偵字第1896、1898、1899、1969、2206、2425、2433、2564、2743、2810、3218號    最後事實審 法　　院 基隆地院 基隆地院 基隆地院  案　　號 109年度易字第270號 109年度易字第270號 109年度易字第270號  判決日期 109年8月6日 109年8月6日 109年8月6日 確定判決 法　　院 基隆地院 基隆地院 基隆地院  案　　號 109年度易字第270號 109年度易字第270號 109年度易字第270號  判決日期 109年9月2日 109年9月2日 109年9月2日 是否為得易科罰金之案件  是 否 否 備    註  1.編號13至25所示之罪，前經基隆地院以109年度易字第270號判決定應執行有期徒刑1年6月，如易科罰金，以新台幣1千元折算1日確定 2.基隆地檢109年度執字第2522號 1.編號26至31所示之罪，前經基隆地院以109年度易字第270號判決定應執行有期徒刑2年10月確定 2.基隆地檢109年度執字第2523號    1.編號1至33所示之罪，前經基隆地院以109年度聲字第1242號裁定定應執行刑有期徒刑6年10月確定 2.基隆地檢110年度執更字第26號 3.編號1至31、34至43所示之罪，前經士林地院以111年度聲字第142號裁定定應執行有期徒刑9年10月確定   

編　　　　　號  28 29 30 罪　　　　　名  竊盜罪 竊盜罪 竊盜罪 宣　　告　　刑  有期徒刑7月 有期徒刑7月 有期徒刑7月 犯　罪　日　期  109年3月24日 109年3月24日 109年3月27日 偵查(自訴)機關 年度案號  基隆地檢109年度偵字第1896、1898、1899、1969、2206、2425、2433、2564、2743、2810、3218號    最後事實審 法　　院 基隆地院 基隆地院 基隆地院  案　　號 109年度易字第270號 109年度易字第270號 109年度易字第270號  判決日期 109年8月6日 109年8月6日 109年8月6日 確定判決 法　　院 基隆地院 基隆地院 基隆地院  案　　號 109年度易字第270號 109年度易字第270號 109年度易字第270號  判決日期 109年9月2日 109年9月2日 109年9月2日 是否為得易科罰金之案件  否 否 否 備    註  1.編號26至31所示之罪，前經基隆地院以109年度易字第270號判決定應執行有期徒刑2年10月確定 2.基隆地檢109年度執字第2523號     1.編號1至33所示之罪，前經基隆地院以109年度聲字第1242號裁定定應執行刑有期徒刑6年10月確定 2.基隆地檢110年度執更字第26號 3.編號1至31、34至43所示之罪，前經士林地院以111年度聲字第142號裁定定應執行有期徒刑9年10月確定   

編　　　　　號  31 32 33 罪　　　　　名  竊盜罪 竊盜 竊盜 宣　　告　　刑  有期徒刑7月 有期徒刑4月 有期徒刑3月 犯　罪　日　期  109年3月31日 109年2月25日 109年4月10日 偵查(自訴)機關 年度案號  基隆地檢109年度偵字第1896、1898、1899、1969、2206、2425、2433、2564、2743、2810、3218號 基隆地檢109年度偵字第3584、3693號 基隆地檢109年度偵字第3584、3693號 最後事實審 法　　院 基隆地院 基隆地院 基隆地院  案　　號 109年度易字第270號 109年度易字第355號 109年度易字第355號  判決日期 109年8月6日 109年10月13日 109年10月13日 確定判決 法　　院 基隆地院 基隆地院 基隆地院  案　　號 109年度易字第270號 109年度易字第355號 109年度易字第355號  判決日期 109年9月2日 109年11月16日 109年11月16日 是否為得易科罰金之案件  否 是 是   備    註     1.編號26至31所示之罪，前經基隆地院以109年度易字第270號判決定應執行有期徒刑2年10月確定 2.基隆地檢109年度執字第2523號 1.編號32至33所示之罪，前經基隆地院以109年度易字第355號判決定應執行有期徒刑6月確定 2.基隆地檢109年度執字第2912號    1.編號1至33所示之罪，前經基隆地院以109年度聲字第1242號裁定定應執行刑有期徒刑6年10月確定 2.基隆地檢110年度執更字第26號 3.編號1至31、34至43所示之罪，前經士林地院以111年度聲字第142號裁定定應執行有期徒刑9年10月確定   

編　　　　　號  34 35 36 罪　　　　　名  竊盜 竊盜 竊盜 宣　　告　　刑  有期徒刑7月 有期徒刑8月 有期徒刑7月 犯　罪　日　期  109年4月25日 109年4月26日 109年4月28日 偵查(自訴)機關 年度案號  士林地檢109年度偵字第9950、9951、10395、10396、10692、11148、11328、12475號   最後事實審 法　　院 士林地院 士林地院 士林地院  案　　號 109年度審易字第1756號 109年度審易字第1756號 109年度審易字第1756號  判決日期 109年12月11日 109年12月11日 109年12月11日 確定判決 法　　院 士林地院 士林地院 士林地院  案　　號 109年度審易字第1756號 109年度審易字第1756號 109年度審易字第1756號  判決日期 110年1月11日 110年1月11日 110年1月11日 是否為得易科罰金之案件  否 否 否   備    註     1.編號34至39所示之罪，前經本院以109年度審易字第1756號判決定應執行有期徒刑2年10月確定 2.士林地檢110年度執字第1475號(基隆地檢110年度執助字第250號) 3.編號1至31、34至43所示之罪，前經士林地院以111年度聲字第142號裁定定應執行有期徒刑9年10月確定   

編　　　　　號  37 38 39 罪　　　　　名  竊盜 竊盜 竊盜 宣　　告　　刑  有期徒刑8月 有期徒刑9月 有期徒刑8月 犯　罪　日　期  109年4月30日 109年5月4日 109年5月17日 偵查(自訴)機關 年度案號  士林地檢109年度偵字第9950、9951、10395、10396、10692、11148、11328、12475號    最後事實審 法　　院 士林地院 士林地院 士林地院  案　　號 109年度審易字第1756號 109年度審易字第1756號 109年度審易字第1756號  判決日期 109年12月11日 109年12月11日 109年12月11日 確定判決 法　　院 士林地院 士林地院 士林地院  案　　號 109年度審易字第1756號 109年度審易字第1756號 109年度審易字第1756號  判決日期 110年1月11日 110年1月11日 110年1月11日 是否為得易科罰金之案件  否 否 否 備    註  1.編號34至39所示之罪，前經本院以109年度審易字第1756號判決定應執行有期徒刑2年10月確定 2.士林地檢110年度執字第1475號(基隆地檢110年度執助字第250號) 3.編號1至31、34至43所示之罪，前經士林地院以111年度聲字第142號裁定定應執行有期徒刑9年10月確定   

編　　　　　號  40 41 42 罪　　　　　名  竊盜 竊盜 竊盜 宣　　告　　刑  有期徒刑3月 有期徒刑4月 有期徒刑5月 犯　罪　日　期  109年4月25日 109年4月28日 109年5月2日 偵查(自訴)機關 年度案號  士林地檢109年度偵字第9950、9951、10395、10396、10692、11148、11328、12475號    最後事實審 法　　院 士林地院 士林地院 士林地院  案　　號 109年度審易字第1756號 109年度審易字第1756號 109年度審易字第1756號  判決日期 109年12月11日 109年12月11日 109年12月11日 確定判決 法　　院 士林地院 士林地院 士林地院  案　　號 109年度審易字第1756號 109年度審易字第1756號 109年度審易字第1756號  判決日期 110年1月11日 110年1月11日 110年1月11日 是否為得易科罰金之案件  是 是 是 備    註    1.編號40至43所示之罪，前經本院以109年度審易字第1756號判決定應執行有期徒刑1年，如易科罰金，以新台幣1千元折算1日確定 2.士林地檢110年度執字第1476號(基隆地檢110年度執助字第251號) 3.編號1至31、34至43所示之罪，前經士林地院以111年度聲字第142號裁定定應執行有期徒刑9年10月確定   

編　　　　　號  43 罪　　　　　名  竊盜 宣　　告　　刑  有期徒刑3月 犯　罪　日　期  109年5月17日 偵查(自訴)機關 年度案號  士林地檢109年度偵字第9950、9951、10395、10396、10692、11148、11328、12475號 最後事實審 法　　院 士林地院  案　　號 109年度審易字第1756號  判決日期 109年12月11日 確定判決 法　　院 士林地院  案　　號 109年度審易字第1756號  判決日期 110年1月11日 是否為得易科罰金之案件  是  備    註  1.編號40至43所示之罪，前經本院以109年度審易字第1756號判決定應執行有期徒刑1年，如易科罰金，以新台幣1千元折算1日確定 2.士林地檢110年度執字第1476號(基隆地檢110年度執助字第251號) 3.編號1至31、34至43所示之罪，前經士林地院以111年度聲字第142號裁定定應執行有期徒刑9年10月確定